【裁判字號】    97,訴,935
【裁判日期】    980206
【裁判案由】    強盜等
【裁判全文】
臺灣高雄地方法院刑事判決             97年度訴字第935號
公  訴  人  臺灣高雄地方法院檢察署檢察官
被      告  甲○○
選任辯護人  張志明律師
上列被告因強盜等案件，經檢察官提起公訴（97年度偵字第1326
4 號），本院判決如下：
    主  文
甲○○犯不能安全駕駛動力交通工具罪，累犯，處有期徒刑月
。又犯恐嚇取財罪，累犯，處有期徒刑捌月。應執行有期徒刑拾
月。
    事  實
一、甲○○前於民國95年間，因肇事逃逸案件，經本院95年度交
    訴字第211 號判處有期徒刑6 月確定，嗣經依「中華民國九
    十六年罪犯減刑條例」之規定減刑為有期徒刑3 月，甫於96
    年12月4 日易科罰金執行完畢。詎仍不知悔改，而於97年5
    月3 日23時許，在高雄縣岡山鎮岡山火車站前某路邊攤飲酒
    完畢後，已達不能安全駕駛動力交通工具之狀態，竟仍駕駛
    車牌號碼1508-LY 號自用小客車行駛於道路，並返回高雄縣
    阿蓮鄉青旗村青旗192 之1 號住處。嗣於翌日即97年5 月4
    日凌晨2 時40分許，在上址為警查獲，並經警於同日凌晨3
    時5 分許，施以酒精濃度測試，當場測得其呼氣所含酒精濃
    度高達每公升0.90毫克。
二、甲○○於上開駕車返家途中，因同向之機車騎士丙○○率先
    直行通過交岔路口而妨害其右轉，一時氣憤難消，竟驅車追
    趕丙○○，於97年5 月3 日23時40分許，在高雄縣岡山鎮○○○路178 號「富邦銀行」前，將丙○○之機車攔下，毆打
    丙○○，繼而持丙○○所有之安全帽朝丙○○頭部猛力揮打
    ，致用手擋禦之丙○○受有右手第4 指指骨骨折及撕裂傷等
    傷害，復喝令丙○○跪下，持續以上開安全帽等物，對丙○○拳打腳踢後，再令丙○○起立（傷害部分業據撤回告訴）
    。甲○○見丙○○於上開過程中聽任其毆打，認有機可趁，
    明知其上揭自小客車未與丙○○之機車發生擦撞，竟另基於
    為自己不法所有之意圖，向丙○○恫稱需交出身上錢財云云
    ，致丙○○心生畏懼，害怕再遭毆打，而交付新臺幣（下同
    ）600 元，甲○○見丙○○口袋內尚有物品，接續喝令丙○○將口袋內物品交出，丙○○遂取出手機交予甲○○，甲○○見該手機並非現金，乃丟棄於路旁，復持丙○○插在機車
    電門上之鑰匙開啟機車置物箱查看，惟無所獲，乃將機車鑰
    匙丟棄，繼續以安全帽毆打丙○○，適附近火鍋店內人員發
    現並喊叫，甲○○乃倉惶駕車逃離現場，而恐嚇取財得逞。
    嗣因目擊者提供車號，經警循線追查，於97年5 月4 日凌晨
    2 時40分許，在高雄縣阿蓮鄉青旗村青旗192 之1 號住處，
    為警查獲，並當場扣得前揭恐嚇取財所得600 元。
三、案經高雄縣政府警察局岡山分局報告臺灣高雄地方法院檢察
    署檢察官偵查起訴。
    理  由
壹、證據能力部分：
一、證人即被害人丙○○警詢陳述無證據能力：
（一）按被告以外之人於審判外之言詞或書面陳述，除法律有規
      定者外，不得作為證據，刑事訴訟法第159 條定有明文。
      次按被告以外之人（包括證人、鑑定人、告訴人、被害人
      及共同被告等）於檢察事務官、司法警察官或司法警察調
      查中所為之陳述，與審判中不符時，其先前之陳述具有較
      可信之特別情況，且為證明犯罪事實存否所必要者，得為
      證據，刑事訴訟法第159 條之2 亦定有明文。是以被告以
      外之人於警詢陳述若與審判中不符，而警詢未具特別信之
      情況，自不得為證據。
（二）查被告及其辯護人否認證人丙○○於警詢陳述之證據能力
      ，而證人丙○○於警詢中證稱：其係一併拿出機車鑰匙及
      手機，被告就將鑰匙搶走並前往開啟其機車置物箱查看等
      語（警卷第10頁），然於偵查及審理中均證稱：當時機車
      鑰匙插在機車之電門上，並未交與被告，係被告自行走至
      機車旁拿取鑰匙開啟置物箱等語（偵卷第28頁、院卷第91
      頁），所證內容，就被告如何取得其機車鑰匙一節，有前
      後不一致之情形。本院審酌證人丙○○於偵、審中均確認
      當時機車鑰匙係插在電門上，被告自電門上拔起鑰匙開啟
      其置物箱，而證人丙○○與被告素不相識，且於偵、審理
      中作證之前已與被告和解，有和解書1 份可憑，其當無故
      意虛構事實陷害被告之理；又本件警詢筆錄係於案發後不
      久之97年5 月4 日凌晨3 時35分許製作，衡以證人丙○○
      突遭被告攔下並遭受毆打及恐嚇交付財物之過程，證人丙○○於案發後製作警詢筆錄之際，必然餘悸猶存，而可能
      於一時記憶錯誤而誤向警方陳述，然其於嗣後仔細回想經
      過而憶起鑰匙係插在機車電門上，尚與常情無違，則其警
      詢就此部分之陳述，並未具較可信之特別情況。又核其其
      他部分所述，與偵、審中所證大致相符，揆諸前揭說明，
      應認證人丙○○警詢陳述無證據能力。
二、證人即被害人丙○○偵查中之證述有證據能力：
    查證人丙○○於檢察官偵查中經具結而為之陳述，固係被告
    以外之人於審判外所為之言詞陳述，然其證言，已經檢察官
    諭知證人具結之義務及偽證之處罰並命朗讀結文具結擔保其
    證言之真實性，又查無違法取證之瑕疵存在，應無顯不可信
    之情形，依刑事訴訟法第159 條之1 第2 項之規定，自均得
    為證據。
三、按被告以外之人於審判外之陳述，雖不符同法第159 條之1
    至之4 規定，而經當事人於審判程序同意作為證據，法院審
    酌該言詞陳述或書面陳述作成時之情況，認為適當者，亦得
    為證據，此亦據同法第159 條之5 第1 項規定明確。查本案
    所引用之其餘證據資料（詳後引證據），其中屬傳聞證據部
    分，因被告及其辯護人、檢察官均同意可作為證據使用，本
    院審酌該證據作成之情況，並無違法取得之情況，認以之作
    為證據，應屬適當，均有證據能力。
貳、實體部分：
一、不能安全駕駛動力交通工具罪部分：
    訊據被告甲○○對上開酒後不能安全駕駛動力交通工具而駕
    駛之事實，於警、偵、審中均坦承不諱，核與證人即被告胞
    兄乙○○於本院審理時證稱被告於97年5 月4 日凌晨時分返
    家時已有飲酒等語相符（院卷第100 頁），復有高縣政府警
    察局岡山分局壽天派出所酒精測試報告表、刑法第一百八十
    五條之三案件測試觀察紀錄表各1 紙在卷可憑（警卷第20、
    21頁），足認被告自白與事實相符，洵堪採為論罪科刑之依
    據，被告不能安全駕駛動力交通工具犯行明確，應予依法論
    科。
二、恐嚇取財部分：
    訊據被告固坦認因證人即被害人丙○○騎乘機車直行率先通
    過交岔路口，影響其駕車右轉，憤而於上開時、地攔下證人
    丙○○，並加以毆打、喝令下跪，繼而向證人丙○○開口索
    討賠償而取走現金600 元，然實際上其上開車輛並未與被害
    人之機車發生碰撞等情，惟矢口否認有何恐嚇取財犯行，並
    辯稱：伊當時以為證人丙○○之機車與伊之車輛擦撞，所以
    攔下證人丙○○要求車禍賠償，證人丙○○先拿出手機、機
    車鑰匙，伊將之丟棄，並表示要金錢賠償，證人丙○○才將
    金錢交付，但伊並未擅自開啟證人丙○○之機車置物箱云云
    （院卷第96、97頁）。經查：
（一）被告於97年5 月3 日駕駛上開車輛返家途中，因不滿證人
      丙○○騎乘機車率先直行通過交岔路口而妨害其右轉，乃
      於同日23時40分許，在高雄縣岡山鎮○○○路17 8號「富
      邦銀行」前將其攔下，出拳毆打證人丙○○，復持證人丙○○之安全帽對之加以毆打，證人丙○○以手擋禦，因而
      受有右手第4 指指骨骨折及撕裂傷等傷害，被告復喝令證
      人丙○○跪下繼續對之拳打腳踢，再令證人丙○○起立後
      ，向證人丙○○表示需交出身上錢財云云，證人丙○○交
      付600 元後，被告又喝令其將口袋內物品全數交出，證人
      丙○○遂取出口袋內之手機，被告即將手機丟棄於路旁，
      復持證人丙○○插在機車電門上之鑰匙開啟機車置物箱查
      看，惟無所獲，乃將機車鑰匙丟棄，繼續以安全帽毆打證
      人丙○○，適火鍋店內人員發現並喊叫，被告始駕車逃離
      現場等情，業據證人丙○○於偵查及本院審理中分別結證
      明確（偵卷第27、28、29頁、院卷第88至95頁），且被告
      亦自承確在上開時、地將證人丙○○攔下，以徒手及持被
      害人安全帽毆打證人丙○○，命令證人丙○○下跪後以安
      全帽毆打，繼而要求交出財物，而取得600 元等情無訛（
      警卷第8 頁、偵卷第21頁、院卷第95頁）。至被告雖辯稱
      ：證人丙○○係先從口袋中拿出手機、鑰匙，伊見該物並
      非金錢，乃將之丟棄，並要求證人丙○○拿出現金，證人
      丙○○才拿出600 元現金云云（院卷第96頁），然此已與
      證人丙○○於偵、審中均證稱先交付現金600 元，再交付
      手機及機車鑰匙等語不符；另被告否認有擅自開啟置物箱
      一節，亦與證人丙○○於偵、審中一致指證被告確有開啟
      其置物箱查看之行為等情不同。固然證人丙○○於警詢中
      證稱有交付機車鑰匙，於偵查及審理中證稱機車鑰匙插在
      機車之電門上，並未交與被告，係被告自行走至機車旁拿
      取鑰匙開啟置物箱等語（偵卷第28頁、院卷第91頁），所
      證內前後不一，然證人之陳述相互間就細節稍有不符時，
      究竟何者為可採，法院本得依其自由心證予以斟酌，若其
      基本事實之陳述與真實性無礙時，仍非不得予以採信，非
      謂一有不符即認其全部均不可採信。審酌證人丙○○於餘
      悸猶存下製作警詢筆錄，本可能驚恐中一時未能記憶實際
      經過，嗣於偵查及審理中，因心情平復後仔細回想經過而
      憶起鑰匙係插在機車電門上，尚與常情無違。且綜觀證人
      丙○○於偵、審中所為陳述，就本件案發經過所證情節，
      含其遭被告毆打、喝令下跪、要索金錢等行為順序，及其
      係先交付600 元後，再經被告要求始交出手機，繼而被告
      擅自開啟其置物箱等過程，內容始終一致，且除上開經被
      告否認之金錢交付順序及有無開啟機車置物箱等情外，其
      餘均經被告供承無訛；再參以證人丙○○與被告素不相識
      ，復於偵查中與被告和解，收受被告66,000元賠償，而願
      撤回告訴，亦有和解書1 份在卷足稽（偵卷第23頁），對
      被告應已無挾怨報復之動機，其心態公允，證詞當無偏頗
      之疑，是不能以其警詢曾就被告如何取得其機車鑰匙一節
      前後為不同之陳述，即逕認其所述均不可採。此外，復有
      高雄縣政府警察局岡山分局搜索扣押筆錄、扣押物品目錄
      表、贓物認領保管單、指認犯罪嫌疑人紀錄表、車籍查詢
      - 基本資料詳細畫面、高雄縣立岡山醫院診斷證明書各1
      紙、蒐證照片4 幀、被害人傷勢照片1 幀在卷可憑（警卷
      第12至16、18-1、19頁、偵卷第30頁），則證人丙○○於
      偵、審中就案發經過所為陳述，應可採信，被告上開所辯
      ，即無足採。
（二）被告雖辯稱伊當時酒醉，判斷能力有障礙云云（院卷第12
      0 頁）。惟依被告自承：伊當時係要求金錢賠償，因此證
      人丙○○交付手機後，其將手機丟棄等語（院卷第96頁）
      ，暨將證人丙○○證稱：被告於聽見案發現場附近火鍋店
      內人員呼喊之際，才停止毆打並立即逃逸等語（院卷第98
      頁），可認被告於事發當時能區別手機與現金之不同，甚
      且能慮及手機尚需變現而較為不便，堅持要索現金，復於
      犯行遭人發覺之際知所逃逸以避其刑責，則可認被告於案
      發當時，雖因酒醉而致駕駛車輛之操控力、注意力降低而
      造成公眾往來之潛在危險，然其之觀察力、判斷力均屬正
      常，況被告於警、偵、審中，就其如何毆打證人丙○○之
      過程尚能為清楚之陳述，又於本院審理中自承：在攔下證
      人丙○○並毆打、命令下跪即交付財物之過程中，伊均清
      楚自己在做何事（院卷第97頁），顯見被告於案發之際，
      辨識行為違法或依其辨識而為之能力，並無較一般人顯著
      降低或完全缺乏之情形，自應就其上開行為負起完全之責
      。被告辯稱因飲酒後意識不清犯案云云，亦無可採。
（三）被告又辯稱伊當時意在索取車禍賠償，並無不法所有意圖
      云云。然本件案發之前，證人丙○○之機車事實上並未與
      被告上開車輛發生擦撞，業據證人丙○○證述明確（偵卷
      第27頁、院卷第93頁），且為被告自承在卷（偵卷第4 頁
      、院卷第9 、29、95、96頁），則本件顯無何車禍賠償可
      供請求。被告雖曾辯稱當時以為兩車發生擦撞云云（院卷
      第95頁），然依被告於警詢中陳述案發經過之際，係供稱
      「與被害人之機車差點發生擦撞」（警卷第8 頁），於偵
      查中則稱「差一點與被害人發生擦撞」等語（偵卷第4頁
      ）及被告於本院準備程序中就證人丙○○如何與其擦撞一
      節，陳稱：「我要轉彎時，被害人就直行過去，他騎上去
      要直行好像沒有看到我，我也嚇一跳，我就不轉彎並且追
      上去」等語（院卷第29頁），顯係證人丙○○在被告未轉
      彎之際即已通過路口，被告實無何客觀依據認定其車輛確
      與證人丙○○機車發生擦撞。另被告於本院最後審理中先
      供稱係欲教訓被害人才要被害人交出金錢（院卷第96 頁
      ），復又改稱係欲索取因上開行車過程中遭嚇到之賠償，
      才要被害人交出金錢（院卷第96頁），所供已前後不一，
      更與被告前曾辯稱以為兩車確有擦撞而欲索賠，而顯係要
      求車輛擦損賠償等情矛盾，足認被告所辯，應係臨訟所為
      卸責之詞。況被告於取得現金600 元後，仍再次喝令證人
      丙○○將財物交出，經證人丙○○交出手機後，將該手機
      丟棄，繼而搜尋證人丙○○之機車置物箱，已如前述，其
      於客觀上已有利用機會謀取現金之積極、不法手段，果本
      件被告主觀上認其因車禍遭受損害，本可先與證人丙○○
      理性磋商賠償，焉有以該等積極、暴力手段謀財之理？甚
      且，被告於附近火鍋店人員看見案發經過而喊叫之際，係
      匆忙駕車逃離現場，業據證人丙○○證述在卷（偵卷第29
      頁、院卷第89、98頁），果本件被告係因車禍遭受損害之
      人，理應於火鍋店人員發現之際，留在現場說明原委，或
      請求該等人員代為評理，然其竟在毫未採取任何保全證據
      之手段以維護自身合法權利之情形下，倉惶逃離，恰可佐
      認被告主觀上畏罪情虛之心態，均益證被告於行為時確已
      明知其與證人丙○○間並無何車禍事故發生，而有假藉車
      禍名義謀取現金之不法意圖至明。
（四）再證人丙○○固於偵查中證稱：其當時沒有辦法選擇，也
      沒有自由意識，當時已無法抗拒，不是自願交付財物，是
      被迫不得已，沒有選擇餘地才交付等語（偵卷第28、29頁
      ）。惟參酌其於該次偵訊中另證稱：「（為何跪下？）因
      為我嚇到了，很害怕」、「（當時你能抗拒？）已經嚇到
      ，沒有辦法選擇」等語（偵卷第28頁），暨其於本院審理
      中亦證稱：「（你當時敢向被告反抗？）當時我呆住了」
      、「（為何當時你不跑，或向別人呼救？）我當時傻了，
      被打假的，連跑都不敢跑」、「當時我傻了」、「（當時
      有無反抗？）整個事件就是被打到就傻住了，沒有反抗」
      等語（院卷第89、92、94頁），而一再強調因突遭毆打而
      傻在原地，一時不敢抗拒之情；再觀以上開被告毆打證人
      丙○○之過程，被告並未使用刀、槍等利器強力壓制證人
      丙○○，證人丙○○為一成年男性，肢體健全，且未遭捆
      綁手腳，其體能未必劣於被告而毫無抵抗能力；且被告向
      證人丙○○表示索取金錢之際，證人丙○○已經站立，並
      於站立之過程中將現金等物交付被告，亦據證人丙○○結
      證在卷（院卷第91、94頁），證人丙○○顯非於下跪之身
      體遭受壓制狀態下交付金錢，其身體顯未遭壓制，則被告
      所施之手段，客觀觀之亦非難以抗拒，可認證人丙○○於
      偵查中證言之真意，係因事發突然，且已因遭毆打而害怕
      ，始一時不敢抗拒而交付金錢，並非已因不能抗拒而交付
      金錢，其意思自由未因被告恐嚇行為而遭完全壓制，未達
      不能抗拒之程度甚明。況依本件行為過程觀察，被告在毆
      打證人丙○○後，明知證人丙○○已因此心生畏懼，竟於
      時空密接之情況下大聲喝令證人丙○○交出金錢，以該2
      行為之密接程度客觀觀之，任何人處於該等情況均可明確
      認知如不交付金錢將繼續遭到毆打，被告及證人丙○○就
      此亦當知之甚明，則被告顯係以如不交付金錢將繼續毆打
      之惡害通知證人丙○○，且依證人丙○○於偵查中證稱：
      「希望拿錢給他，他趕快走，放我一馬」等語（偵卷第28
      頁），亦可認證人丙○○主觀上係因遭被告該等惡害通知
      後，唯恐再被毆打，心生畏怖，考量若順從被告要求，可
      使被告離開而免遭毆打，因而始交付現金600 元，則證人
      丙○○仍保有部分之自由意志，僅因被告前開恐嚇行為，
      心生畏懼，自行交付上開財物至明。益證本件被告係以加
      害證人丙○○身體之手段，使證人丙○○因心生畏懼而交
      付財物，應為恐嚇取財之行為無疑。
（五）綜上，本件事證明確，被告上開恐嚇取財犯行亦堪認定，
      應予依法論科。
三、論罪科刑：
（一）按強盜罪之構成，以其所實施之強暴、脅迫，已達於使人
      不能抗拒之程度為必要，倘其取物手段雖屬不法，而尚未
      使人至於不能抗拒者，縱觸犯他種罪名，尚難以強盜論擬
      （最高法院29年上字第3006號判例意旨參照）。又恐嚇罪
      與強盜罪之區別，前者係以將來之惡害通知被害人，使其
      生畏怖心，後者係以當場施強暴脅迫，至使不能抗拒，除
      在程度上不同外，尤應以被害人已否喪失意思自由為標準
      。又恐嚇取財與強盜罪，就其同具有不法得財之意思，及
      使人交付財物而言，固無異趣，但就被害人是否喪失意思
      自由，不能抗拒言之，前者被害人尚有意思自由，後者被
      害人之意思自由已被壓制，達於不能抗拒之程度，故恐嚇
      取財罪，其恐嚇行為雖不以將來之惡害通知為限，即以目
      前之危害相加，亦屬之。但必其強暴、脅迫手段，尚未使
      被害人達於不能抗拒之程度始可，如其強暴、脅迫行為，
      已使被害人喪失意思自由，達於不能抗拒之程度，即應構
      成強盜罪，而非恐嚇取財罪。亦即就行為人之犯行，以使
      被害人喪失意思自由，不能抗拒為強盜罪之構成要件。如
      被害人尚有意思自由，未達於不能抗拒之程度，即屬恐嚇
      取財之範疇，不能逕論以強盜罪責。本件被告利用證人丙○○已遭毆打後之恐懼心理，要求證人丙○○賠償，係以
      如不交付金錢，即予毆打之將來惡害相通知，而屬恐嚇行
      為，而證人丙○○係因恐遭毆打，心生畏懼，自行取交上
      開現金，尚未達於喪失自由意志至使不能抗拒之程度，已
      如前述，應認屬恐嚇取財行為。
（二）核被告所為，就事實一部分，係犯刑法第185 條之3 不能
      安全駕駛動力交通工具罪；就事實二所為，係犯刑法第34
      6 條第1 項之恐嚇取財罪。公訴意旨雖認事實二所為犯行
      ，應論以同法第328 條第1 項之強盜罪，惟本院審理結果
      ，認被告並未當場以強暴方式至使被害人達於不能抗拒之
      程度，與強盜罪之構成要件尚有未合，不能以該罪論處，
      惟起訴之基本社會事實相同，本院自得變更法條予以審理
      。被告所犯上開二罪，犯意各別，罪名不同，應分論併罰
      之。又被告於95年間，因肇事逃逸案件，經本院95年度交
      訴字第211 號判處有期徒刑6 月確定，嗣依「中華民國九
      十六年罪犯減刑條例」之規定減刑為有期徒刑3 月，甫於
      96年12月4 日易科罰金執行完畢，有臺灣高等法院被告前
      案紀錄表1 份在卷可憑，其於有期徒刑執行完畢後5 年內
      故意再犯上開有期徒刑以上之2 罪，均為累犯，應各依刑
      法第47條第1 項規定加重其刑。
（三）再按「對於未發覺之罪自首而受裁判者，得減輕其刑」，
      刑法第62條固然定有明文，然「所謂發覺，固非以有偵查
      犯罪權之機關或人員確知其人犯罪無誤為必要，而於對其
      發生嫌疑時，即得謂為已發覺；但此項對犯人之嫌疑，仍
      須有確切之根據得為合理之可疑者，始足當之」，最高法
      院亦著有72年台上字第641 號判例可供參照。查本件被告
      行為後，旋為附近火鍋店內人員發現而報警處理，員警趕
      至現場後，目擊證人並已提供車號供警方查緝，證人丙○○並在案發現場向警方指證案發經過及加以描述被告身材
      特徵，業據證人即案發後趕至現場之員警陳聰仁、劉達雄
      結證屬實（院卷第103 至108 頁）；雖本件上開車輛係登
      記於被告母親林秦秀梅名下，有卷附車籍查詢- 基本資料
      詳細畫面1 紙可憑（警卷第23頁），然證人丙○○既已在
      案發現場向警方描述被告特徵，且員警劉達雄依車籍資料
      前往被告住處查訪時，即已先經被告胞兄乙○○之告知而
      得知被告為該車之實際使用人，繼而進入屋內與被告對談
      ，被告始供承有毆打證人丙○○並取走其600 元等事實，
      亦分別據證人乙○○、劉達雄於本院審理中之證述明確（
      院卷第101 、108 、109 頁），則員警於與被告接觸之前
      ，顯已依相關跡證而合理懷疑被告涉案，則參諸上開說明
      ，被告既於員警已合理懷疑被告涉案後，始供出其犯行，
      其供出犯行之時間即係犯罪已遭員警發覺後，自不該當自
      首之要件。被告辯稱其應依自首之規定減輕其刑云云，亦
      無可採。
（四）爰審酌被告於酒後駕駛汽車行駛於道路上，經警測得呼氣
      酒精濃度高達每公升0.90毫克，對一般往來之公眾及駕駛
      人自身皆具有高度危險性，另於明知被害人並未擦撞其車
      輛，僅因被害人騎乘機車妨害其右轉，即任意加以攔截毆
      打，復利用其該等手段已致被害人心生畏懼之情況下，出
      言恐嚇被害人交付錢財，行徑惡劣，暨念其坦承不能安全
      駕駛交通工具犯行，雖否認恐嚇取財犯行，然對此部分已
      與被害人和解並賠償，犯後態度尚非極端惡劣，且恐嚇取
      財所得僅為600 元，非屬鉅款，復已發還被害人，暨被害
      人於偵查中撤回告訴、被害人所受手機毀損之損害、被告
      犯罪手段等一切情狀，各量處如主文前段所示之刑，並定
      其應執行之刑，以資儆懲。
據上論斷，應依刑事訴訟法第299條第1項前段、第300條，刑法第
185條之3、第346條第1項、第47條第1項、第51條第5款，刑法施
行法第1條之1，判決如主文。
中    華    民    國    98    年    2    月    6     日
                  刑事第十三庭  審判長法  官  唐照明
                                      法  官  楊國煜
                                      法  官  黃苙荌
以上正本證明與原本無異。
如不服本判決應於收受送達後10日內向本院提出上訴書狀，並應
敘述具體理由；如未敘述上訴理由者，應於上訴期間屆滿後20日
內向本院補提理由書（均須按他造當事人之人數附繕本）「切勿
逕送上級法院」。
中    華    民    國    98    年    2    月    10     日
                                      書記官  廖佳玲
附錄本案論罪科刑法條：
中華民國刑法第185條之3
服用毒品、麻醉藥品、酒類或其他相類之物，不能安全駕駛動力
交通工具而駕駛者，處1 年以下有期徒刑、拘役或科或併科15萬
元以下罰金。
刑法第346 條第1 項
意圖為自己或第三人不法之所有，以恐嚇使人將本人或第三人之
物交付者，處6 月以上5 年以下有期徒刑，得併科1 千元以下罰
金。


司法院資訊處製作；財團法人民間司法改革基金會備份。
